臺灣臺東地方法院刑事判決
110年度易字第129號
公  訴  人  臺灣臺東地方檢察署檢察官
被      告  温文  



            楊晉銘


上列被告因詐欺案件，經檢察官提起公訴（110年度偵字第1199
號），當事人雙方合意且被告認罪，由檢察官聲請改依協商程序
而為判決，本院判決如下：
    主      文
一、温文犯竊盜罪，共貳罪，各處拘役參拾日，如易科罰金，均
    以新臺幣壹仟元折算壹日。應執行拘役肆拾伍日，如易科罰
    金，以新臺幣壹仟元折算壹日；緩刑貳年，並應於判決確定
    後參個月內，依和解書（立和解書人：戴彩沁、温文）所載
    內容支付財產上損害賠償。
二、楊晉銘犯竊盜罪，處拘役參拾日，如易科罰金，以新臺幣壹
    仟元折算壹日。緩刑貳年，並應於判決確定後參個月內，依
    和解書（立和解書人：戴彩沁、楊晉銘）所載內容支付財產
    上損害賠償。　　
　　事實及理由
一、犯罪事實：　　
（一）温文分別意圖為自己不法之所有，基於竊盜之犯意，各於
      民國110年2月17日20時23分許、20時30分許，均在臺東縣
      ○○市○○路000號「霹靂夾娃社」，先以身體、徒手搖晃戴
      彩沁所有之選物販賣機，致機台內商品即薇薇安公仔、馬
      可公仔各1盒（各價值新臺幣【下同】700元、500元）分
      別掉落取物口，再自該處取出而竊取得手各1次。
（二）楊晉銘意圖為自己不法之所有，基於竊盜之犯意，於110
      年2月17日20時11分許，在臺東縣○○市○○路000號「霹靂夾
      娃社」，先以身體撞擊戴彩沁所有之選物販賣機，致機台
      內、卡在掉落口之小飛象布偶1隻（價值300元）掉落取物
      口，再自該處取出而竊取得手。
二、證據名稱：
（一）被告温文、楊晉銘各於警詢及偵查中之供述。
（二）證人即告訴人戴彩沁於警詢時之證述。
（三）現場監視器影像檔案光碟、臺灣臺東地方檢察署檢察官勘
      驗筆錄各1份。
（四）刑案現場照片42張。
三、本件經檢察官與被告温文、楊晉銘於審判外達成協商之合意
    ，且被告温文、楊晉銘均已認罪，合意內容各為：1、被告
    温文犯刑法第320條第1項之竊盜罪，共2罪，各處拘役30日
    ，如易科罰金，均以1,000元折算1日；應執行拘役45日，如
    易科罰金，以1,000元折算1日；緩刑2年，並應於判決確定
    後3個月內，依和解書所載內容支付財產上損害賠償；2、被
    告楊晉銘犯刑法第320條第1項之竊盜罪，處拘役30日，如易
    科罰金，均以1,000元折算1日；緩刑2年，並應於判決確定
    後3個月內，依和解書所載內容支付財產上損害賠償。經查
    ，上開協商合意並無刑事訴訟法第455條之4第1項所列不得
    為協商判決之情形，檢察官既聲請改依協商程序而為判決，
    本院爰不經言詞辯論，於協商合意範圍內為判決。
四、應適用之法條：
    刑事訴訟法第455條之2第1項、第455條之4第2項、第455條
    之8，刑法第320條第1項、第41條第1項本文、第51條第6款
    、第74條第1項第1款、第2項第3款，刑法施行法第1條之1第
    1項。
五、附記事項：
（一）更正起訴法條
      查起訴書雖認被告温文、楊晉銘本件均係涉犯刑法第339
      條之1第1項之以不正方法由收費設備取財罪嫌，且其中被
      告温文所犯，應論以接續犯之一罪；然此等認定尚有未妥
      ，乃經檢察官當庭更正起訴法條皆為刑法第320條第1項之
      竊盜罪，且於被告温文所犯部分，應予分論併罰，附此指
      明。
（二）數罪併罰
      查被告温文本件所犯各罪，犯意有別、行為互殊，應予分
      論併罰。
（三）緩刑
      查被告温文、楊晉銘均未曾因故意犯罪受有期徒刑以上刑
      之宣告，有臺灣高等法院被告前案紀錄表2份在卷可考，
      俱已合於刑法第74條第1項第1款所定之緩刑宣告前提要件
      ，爰依該款、同條第2項第3款規定，暨檢察官與被告温文
      、楊晉銘之協商合意，各予宣告緩刑如主文所示之期間，
      並命其等應分別向證人戴彩沁支付如主文所示之財產上損
      害賠償。
（四）沒收　　　
      查被告温文、楊晉銘各因本件犯行獲有薇薇安公仔、馬可
      公仔各1盒及小飛象布偶1隻等情，均經本院認定如前，俱
      核屬未扣案之「犯罪所得」，依刑法第38條之1第1項本文
      、第3項規定，原應宣告沒收之，並於全部或一部不能沒
      收或不宜執行沒收時，追徵其等價額；惟依刑事訴訟法第
      455條之2第1項第1款規定，「沒收」亦屬得予協商之事項
      ，且被告温文、楊晉銘既均與證人戴彩沁和解成立，有和
      解書2份存卷可參，倘再就該等「犯罪所得」併予宣告沒
      收、追徵，自不無過苛之虞，爰依刑法第38條之2第2項規
      定，暨檢察官與被告之協商合意，俱不為沒收、追徵之宣
      告。
六、本判決除有刑事訴訟法第455條之4第1項第1款、第2款、第4
    款、第6款、第7款所定情形之一，或違反同條第2項之規定
    者外，不得上訴。
七、如不服本判決，且有前述得上訴之事由者，得自判決送達之
    日起20日內，向本院提出上訴書狀（應敘述具體理由，並按
    他造當事人之人數，提出繕本），上訴於第二審法院。
本案經檢察官林靖蓉提起公訴，檢察官莊琇棋到庭執行職務。
中　　華　　民　　國　　110 　年　　9 　　月　　3 　　日
                  刑事第一庭  法　官  陳偉達
以上正本係照原本作成。
本件原則不得上訴。
                              書記官  楊茗瑋
中　　華　　民　　國　　110 　年　　9 　　月　　7 　　日
附錄本件論罪科刑法條：
中華民國刑法第320條第1項：
意圖為自己或第三人不法之所有，而竊取他人之動產者，為竊盜
罪，處五年以下有期徒刑、拘役或五十萬元以下罰金。